臺灣臺北地方法院交通事件裁定　　　　　　　　　　九十三年度交聲字第八一一號
　　異議人即
　　受處分人　　甲○○
右異議人因違反道路交通管理處罰條例案件，對於臺北市交通事件裁決所於九十三年
七月十六日所為之處分 (原處分案號：北市交裁三字第二二－ＡＣＵ五七一二五八號
)，聲明異議，本院裁定如左：
    主   文
原處分撤銷。
甲○○不罰。
    理   由
一、按法院受理交通事件，準用刑事訴訟法之規定，道路交通管理處罰條例第八十九
    條前段定有明文，是刑事訴訟法第一百五十四條「犯罪事實應依證據認定之，無
    證據不得推定其犯罪事實。」規定及最高法院四十年台上字第八六號判例所揭示
    「事實之認定，應憑證據，如未能發現相當證據，或證據不足以證明，自不能以
    推測或擬制之方法，為裁判基礎。」之旨，於法院審理行為人違反道路交通管理
    處罰條例案件時，當有其適用。
二、本件原處分機關認受處分人即異議人甲○○於民國九十三年五月廿二日十六時三
    十七分許，騎乘車號ＡＢＫ－八九九號重型機車，行經臺北市○○街一五一巷口
    時，因拒絕接受酒精濃度測試之檢定，經臺北市政府警察局萬華分局西園派出所
    警員王崇權以受處分人有違反道路交通管理處罰條例第三十五條第三項之行為為
    由開單舉發，嗣受處分人於舉發通知單上所載之應到案日期前向原處分機關提出
    申訴，經原處分機關請原舉發單位即台北市警察局萬華分局調查結果，仍認受處
    分人故意拖延時間並將吹管含於口中，拒不吹氣，顯有規避酒測之嫌，原處分機
    關乃依前揭道路交通管理處罰條例第三十五條第三項規定裁處受處分人罰鍰新台
    幣（下同）六萬元並吊銷駕駛執照，三年內禁考。受處分人於九十三年七月十九
    日受送達，受處分人於同年八月三日向本院具狀聲明異議。
三、訊據受處分人堅決否認有任何違反道路交通管理處罰條例規定之行為，辯稱：伊
    當天有喝酒，但喝啤酒不到一瓶。伊確定酒測沒有超過酒測值。伊吹過二次，第
    一次吹氣不足，第二次有「啵」一聲，有完成，所以伊的酒測是有過，而員警不
    讓我走；兩次測試在派出所應有電腦記錄，伊要求警方把酒測資料提出來；且紅
    單上寫（酒後駕車「經測試」，拒絕測試），已經測試過二次了，怎麼說沒有測
    試等語。經查：
（一）依證人即當時查獲異議人之員警王崇權於九十三年十一月九日到庭具結後證述
      ：當時受處分人拒絕酒測，酒測器含著也不吹氣超過時間。受處分人拒絕酒測
      ，我們還是依法要做拒測的處理，但因受處分人不吹氣，所以我們就沒有那張
      酒測值的單子，但我們仍然要做受處分人拒絕酒測的告發單；只要受處分人吹
      氣進酒測器的進氣量不夠，所以機器不會留下任何紀錄，而且受處分人二次酒
      測，一次吹氣量不夠根本就不合規定，再不然受處分人根本沒有吹氣，只是把
      酒測器含著，進氣不夠等於沒有吹。
（二）本院為認定拒絕酒測，故意將酒測器含著不吹氣，造成酒測器的進氣量不夠，
      機器是否會留下紀錄；傳訊證人即台北市政府警察局交通警察大隊警員王添億
      於九十三年十一月二十三日攜帶酒測器至本院具結後證述：從攔下當事人開始
      ，我們會用客觀行為判斷駕駛人是否有喝酒特徵，像臉紅、講話口帶酒氣，並
      問駕駛人是否有服用感冒糖漿、口水、蜂膠等含有酒精成份之物品，我們就
      會提供礦泉水，請駕駛人口，再做酒測。若當事人只要飲用酒類過十五分鐘
      後，才讓當事人做酒測。我們會先請當事人確認吹嘴是原封未拆。然後再將吹
      嘴裝置在酒測器上，請當事人將氣吹入吹嘴中，聽到「啵」一聲，代表已經吹
      氣完畢，吹氣完畢後，機器會自動列印酒測值。如果沒有吹氣完整或是只含著
      不吹，在經過三次後，機器還是會留下紀錄，但列出無法感應酒氣。當事人如
      果有吹過氣，不論是否有吹氣完成，機器都會把每次吹氣紀錄列印出來。
（三）上述查獲異議人之員警王崇權之證詞，即拒絕酒測，故意將酒測器含著不吹氣
      ，造成酒測器的進氣量不夠，機器不會留下紀錄，與台北市政府警察局交通警
      察大隊警員王添億之證詞明顯不符；惟本院審酌警員王添億是本院依職權傳訊
      之證人，且當庭操作酒測器，並提出吹氣不足之電腦列印單供本院審認；是本
      院認警員王添億之證詞，堪以採信，得為受處分人有利之認定。王添億之證詞
      ，既為真實，受處分人上開所辯：伊吹過二次，第一次吹氣不足，第二次有「
      啵」一聲，有完成，伊的酒測有過，即堪採信。
四、綜上所述，原處分機關所認定受處分人有前開違反道路交通管理處罰條例之違規
    事實，尚與事實不符，原處分機關不察，遽對受處分人為前開裁決，即難認為允
    當，應認受處分人之異議為有理由，自應由本院將原處分撤銷，改諭知受處分人
    不罰，以資適法。
據上論斷，應依道路交通案件處理辦法第二十條前段，裁定如主文。
中　　　華　　　民　　　國　　九十三　　年　　 十一 　　月　　廿六　　　日
                                      臺灣臺北地方法院交通法庭
                                          法  官  梁耀鑌
右正本證明與原本無異。
如不服本裁定，應於裁定送達後五日內向本院提出抗告狀。
                                          書記官  楊志純
中　　　華　　　民　　　國　　九十三　　年　　 十一 　　月　　廿六　　　日
